【裁判字號】    96,易,3397
【裁判日期】    970204
【裁判案由】    毒品危害防制條例
【裁判全文】
臺灣高雄地方法院刑事判決              96年度易字第3397號
公  訴  人  臺灣高雄地方法院檢察署檢察官
被      告  乙○○
上列被告因違反毒品危害防制條例案件，經檢察官提起公訴（96
年度毒偵字第8133號），本院合議庭裁定由受命法官獨任進行簡
式審判程序，判決如下：
    主  文
乙○○施用第二級毒品，處有期徒刑伍月，如易科罰金，以新臺
幣壹千元折算壹日。
    事  實
一、乙○○前因施用毒品案件，經本院以94年度毒聲字第1602號
    裁定令入戒治處所施以強制戒治，至民國95年2 月8 日因停
    止其處分出監，由臺灣高雄地方法院檢察署檢察官於95年2
    月22日以95年度戒毒偵字第110 號為不起訴處分確定。復因
    施用毒品案件，經本院於96年7 月18日以96年度簡字第3476
    號判決判處有期徒刑5 月確定（不構成累犯）。詎其仍未戒
    絕毒癮，復基於施用第二級毒品甲基安非他命之犯意，於96
    年7 月25日上午某時在高雄縣林園鄉某遊藝場內，以玻璃球
    燒烤之方式，施用第二級毒品甲基安非他命1 次。嗣經警於
    96年7 月26日23時15分許經其同意採尿送驗，結果成甲基安
    非他命陽性反應，而查悉上情。
二、案經高雄縣政府警察局林園分局報請臺灣高雄地方法院檢察
    署檢察官偵查起訴。
    理  由
一、本件被告乙○○所犯係死刑、無期徒刑、最輕本刑為3 年以
    上有期徒刑以外之罪，其於準備程序中就被訴事實為有罪之
    陳述，經法官告知簡式審判程序之旨，並聽取公訴人及被告
    之意見後，本院依刑事訴訟法第273 條之1 第1 項之規定，
    裁定進行簡式審判程序。又本件之證據調查，依刑事訴訟法
    第273 條之2 規定，不受同法第159 條第1 項、第161 條之
    2 、第161 條之3 、第163 條之1 及第164 條至第170 條規
    定之限制，均合先敘明。
二、訊據被告乙○○對於在上揭時、地，以上述方法施用第二級
    甲基安非他命之事實坦承不諱（本院卷第60頁），並對其係
    毒品調驗人口，因接獲警方之調驗通知，於96年7 月26日23
    時15分許，由警方提供乾淨空瓶予其親自採尿，並當面封緘
    之過程，亦不爭執（警卷第3 頁）。被告尿液送驗結果，經
    正修科技大學超微量研究科技中心及高雄醫學大學附設中和
    紀念醫院以氣相層析質譜法 (GC/MS)確認檢驗結果，均呈甲
    基安非他命陽性反應，正修科技大學超微量研究科技中心96
    年8 月10日報告編號：R00-0000-000號檢驗報告及高雄醫學
    大學附設中和紀念醫院97年1 月14日轉碼編號：00000000號
    濫用藥物尿液檢驗報告、列管毒品人口尿液檢體採集送驗紀
    錄表（檢體編號：555） 、高雄縣政府警察局林園分局扣押
    物品清單各1 紙（警卷第5 、6 頁、本院卷第42、44頁）在
    卷為證。足認被告自白與事實相符，犯行堪以認定，應予依
    法論科。
三、被告前因施用毒品案件，經本院以94年度毒聲字第1602號裁
    定令入戒治處所施以強制戒治，至民國95年2 月8 日因停止
    其處分出監，由臺灣高雄地方法院檢察署檢察官於95年2 月
    22日以95年度戒毒偵字第110 號為不起訴處分確定，復因施
    用毒品案件，經本院於96年7 月18日以96年度簡字第3476號
    判決判處有期徒刑5 月確定，有臺灣高等法院被告前案紀錄
    表在卷可稽。是被告於經強制戒治執行完畢後，於5 年內再
    犯，經依法追訴審判，復又犯本案，已屬3 犯以上，檢察官
    逕行起訴，即無不合。
四、查甲基安非他命係同條例第2 條第2 項第2 款所稱之第二級
    毒品，核被告所為，係犯毒品危害防制條例第10條第2 項施
    用第二級毒品罪。其施用前持有第二級毒品甲基安非他命之
    低度行為，應為施用第二級毒品甲基安非他命之高度行為所
    吸收，均不另論罪。爰審酌被告前因施用毒品經強制戒治執
    行完畢，猶未戒除施用毒品惡習，惟係戕害自身健康，且犯
    後坦承犯行，尚具悔意，及其犯罪之動機、目的、手段等一
    切情狀，量處如主文所示之刑，並審酌被告職業為臨時工、
    教育程度為國中畢業、家庭經濟狀況勉持等諭知易科罰金之
    折算標準。
據上論斷，應依刑事訴訟法第273 條之1 第1 項、第299 條第1
項前段，毒品危害防制條例第10條第2 項，刑法第11條前段、第
41條第1 項前段，判決如主文。
本案經檢察官甲○○到庭執行職務
中    華    民    國    97    年    2     月    4     日
                  刑事第八庭    法  官  曾鈴
以上正本證明與原本無異。
如不服本判決應於收受本判決後10日內向本院提出上訴書狀，並
應敘述具體理由，如未敘述上訴理由者，應於上訴期間屆滿後20
日內補提理由書狀於本院（均須按他造當事人之人數附繕本）「
切勿逕送上級法院」。
中    華    民    國    97    年    2     月    5     日
                                書記官  曾秀鳳
附錄本件論罪科刑法條：
毒品危害防制條例第10條第2項


司法院資訊處製作；財團法人民間司法改革基金會備份。
